# 外购需安装软件的电脑是否进在建工程

提问人：fbsgtc2016 时间：2019-11-21 06:30:38
求助陈老师，我司财务部门需购进一批电脑，需要安装 SAP 系统使用（该系统是我司向软件供应商购买），目前已经完成采购，但是没有安装好 SAP系统，电脑供应商已经提供开具发票给我司。那此时我司是将电脑进入在建工程？因为对于我司来说，未完成软件安装，无法实现该电脑的使用用途。
麻烦陈老师答疑解惑，谢谢。

回答人：chenyiwei
不可以。虽然对财务部的特定用途而言，需安装特定软件才能正式投入使用，但此时的软件和硬件仍然是分离的，不是一个整体，故电脑本身应在购入时直接计入固定资产并自次月起计提折旧，与 SAP 的开发、采购和安装进度无关。